臺灣桃園地方法院刑事判決　　　　　110年度審交易字第179號
公　訴　人　臺灣桃園地方檢察署檢察官
被　　　告　楊垣山


上列被告因公共危險案件，經檢察官提起公訴（110 年度偵字第
00000 號），被告就被訴事實為有罪陳述，本院裁定改依簡式審
判程序審理，判決如下：
    主  文
楊垣山駕駛動力交通工具而吐氣所含酒精濃度達每公升零點二五
毫克以上，累犯，處有期徒刑陸月，如易科罰金，以新臺幣壹仟
元折算壹日。
    事實及理由
一、本件犯罪事實及證據，除證據部分補充「被告楊垣山於本院
    準備程序及審理時之自白」外，其餘均與臺灣桃園地方檢察
    署檢察官起訴書之記載相同，茲引用如附件。
二、論罪科刑
（一）核被告楊垣山所為，係犯刑法第185 條之3 第1 項第1 款
      之駕駛動力交通工具而吐氣所含酒精濃度達每公升零點二
      五毫克以上之罪。
（二）被告前因公共危險案件，經本院以109 年度桃交簡字第56
      1 號判決判處有期徒刑6 月確定，於民國109 年8 月31日
      易科罰金執行完畢，有臺灣高等法院被告前案紀錄表在卷
      可稽，其受徒刑之執行完畢，5 年以內故意再犯本案為有
      期徒刑以上之罪，為累犯。又司法院大法官於108 年2 月
      22日就累犯規定是否違憲乙事，作成釋字第775 號解釋：
      「有關累犯加重本刑部分，不生違反憲法一行為不二罰原
      則之問題。惟其不分情節，基於累犯者有其特別惡性及對
      刑罰反應力薄弱等立法理由，一律加重最低本刑，於不符
      合刑法第59條所定要件之情形下，致生行為人所受之刑罰
      超過其所應負擔罪責之個案，其人身自由因此遭受過苛之
      侵害部分，對人民受憲法第8 條保障之人身自由所為限制
      ，不符憲法罪刑相當原則，牴觸憲法第23條比例原則。」
      本院審酌被告所犯前案與本案為罪質相同之公共危險案件
      ，被告顯未能記取前案科刑之教訓謹慎行事，漠視法紀，
      其對刑罰之反應力薄弱，未因此產生警惕作用，爰參照上
      開解釋意旨，依刑法第47條第1 項規定加重其刑。
（三）爰以行為人之責任為基礎，審酌被告明知酒精成分對人之
      意識能力具有不良影響，酒後駕車對一般往來之公眾及駕
      駛人自身皆具有高度危險性，竟枉顧自身及公眾安全而多
      次酒後駕車，實應予嚴懲；兼衡其吐氣所含酒精濃度為每
      公升0.67毫克，仍騎乘普通重型機車行駛於市區道路所生
      之危險，及前因公共危險案件，屢經法院判刑，復再犯本
      案之罪（見卷附臺灣高等法院被告前案紀錄表），顯見其
      未因前案之判刑獲取教訓；惟其犯後坦承犯行，態度尚可
      ，併兼衡其智識程度、生活狀況、素行等一切情狀，量處
      如主文所示之刑，併諭知易科罰金之折算標準。
據上論斷，應依刑事訴訟法第273 條之1 第1 項、第299 條第1
項前段、第310 條之2 、第454 條第2 項，刑法第185 條之3 第
1 項第1 款、第41條第1 項前段、第47條第1 項，刑法施行法第
1 之1 條第1 項，判決如主文。
本案經檢察官賴怡伶到庭執行職務。
中    華    民    國   110    年    10    月    25    日
                      刑事審查庭    法  官    高上茹
以上正本證明與原本無異。
如不服本判決應於收受判決後20日內向本院提出上訴書狀，並應
敘述具體理由。其未敘述上訴理由者，應於上訴期間屆滿後20日
內向本院補提理由書（均須按他造當事人之人數附繕本）「切勿
逕送上級法院」。
                                    書記官    蔡宛軒
中    華    民    國   110    年    10    月    25    日
附錄本判決論罪法條全文：
中華民國刑法第185 條之3第1項
駕駛動力交通工具而有下列情形之一者，處2 年以下有期徒刑，
得併科20萬元以下罰金：
一、吐氣所含酒精濃度達每公升0.25毫克或血液中酒精濃度達百
    分之0.05以上。
二、有前款以外之其他情事足認服用酒類或其他相類之物，致不
    能安全駕駛。
三、服用毒品、麻醉藥品或其他相類之物，致不能安全駕駛。
附件：
臺灣桃園地方檢察署檢察官起訴書
                                    110年度偵字第11057號
    被      告  楊垣山  男  68歲（民國00年00月00日生）
                        住桃園市○○區○○○路00號6樓
                        國民身分證統一編號：Z000000000號
上列被告因公共危險案件，業經偵查終結，認應提起公訴，茲將犯
罪事實及證據並所犯法條分敘如下：
        犯罪事實
一、楊垣山前因酒後駕車之公共危險案件，於民國109 年7 月1
    日經臺灣桃園地方法院以109 年度桃交簡字第561 號判決判
    處有期徒刑6 月確定，後於109 年8 月31日易科罰金執行完
    畢。詎其猶不知悔悟，自110 年1 月17日下午5 時許起至同
    日下午6 時許止，在桃園市八德區介壽路2 段361 巷內之宮
    廟飲用啤酒2 瓶後，竟仍騎乘車牌號碼000 —3637號普通重
    型機車行駛於道路之上，嗣於同日晚間7 時10分許，在桃園
    市八德區介壽路2 段685 巷50弄路口為警攔檢，測得其吐氣
    所含酒精濃度達每公升0.67毫克，始知上情。
二、案經桃園市政府警察局八德分局報告偵辦。
        證據並所犯法條
一、上揭犯罪事實，業據被告楊垣山於警詢及偵訊中均坦承不諱
    ，復有酒精測定紀錄表、桃園市政府警察局舉發違反道路交
    通管理事件通知單附卷可稽，被告犯嫌堪以認定。
二、核被告所為，係犯刑法第185條之3第1項第1款公共危險罪嫌
    。被告有如犯罪事實欄所載之徒刑宣告及執行完畢紀錄，此
    有刑案資料查註紀錄表在卷可參，其於5 年內故意再犯有期
    徒刑以上之本罪，為累犯，請依刑法第47條第1 項規定及司
    法院大法官釋字第775 號解釋意旨，加重其刑。
三、依刑事訴訟法第251條第1項提起公訴。
    此  致
臺灣桃園地方法院
中    華    民    國    110    年    4    月    14    日
                               檢  察  官  李家豪
本件證明與原本無異
中    華    民    國    110    年    4    月    26    日
                               書  記  官  陳建寧
所犯法條：
中華民國刑法第185條之3
駕駛動力交通工具而有下列情形之一者，處 2 年以下有期徒刑
，得併科 20 萬元以下罰金：
一、吐氣所含酒精濃度達每公升零點二五毫克或血液中酒精濃度
    達百分之零點零五以上。
二、有前款以外之其他情事足認服用酒類或其他相類之物，致不
    能安全駕駛。
三、服用毒品、麻醉藥品或其他相類之物，致不能安全駕駛。
因而致人於死者，處 3 年以上 10 年以下有期徒刑；致重傷者
，處 1 年以上 7 年以下有期徒刑。